【裁判字號】    98,上易,1677
【裁判日期】    981008
【裁判案由】    竊盜
【裁判全文】
臺灣高等法院刑事判決                98年度上易字第1677號
上  訴  人
即  被  告  甲○○
                    國民
選任辯護人  林小燕  律師
            高奕驤  律師
上列上訴人因竊盜案件，不服臺灣臺北地方法院98年度易字第68
5號，中華民國98年6月3日第一審判決（起訴案號：臺灣臺北地
方法院檢察署98年度偵字第3509號），提起上訴，本院判決如下
：
    主  文
原判決撤銷。
甲○○毀損門扇、毀越安全設備竊盜，處有期徒刑捌月，減為有
期徒刑肆月，如易科罰金，以新臺幣壹仟元折算壹日。
    事  實
一、甲○○前於民國82年間，因違反麻醉藥品管理條例案件，經
    臺灣臺北地方法院判處有期徒刑5月確定，於83年1月16日執
    行完畢。又於95年間因加重竊盜案件，經同法院判處有期徒
    刑1年，減為有期徒刑6月，於97年1月25日易科罰金執行完
    畢（以上不構成累犯）。甲○○意圖為自己不法之所有，於
    95年7月3日晚間至翌日（4日）凌晨間某時，前往臺北縣新
    店市○○路○段165號2樓丙○○經營之「文山代書事務所」
    行竊。甲○○先以不詳方法破壞鐵門門鎖，繼而前往2樓通
    往3樓之樓梯間，先開啟樓梯間鐵窗之玻璃窗，再持不詳物
    品（無證據足資證明係客觀上足對他人之生命身體安全構成
    威脅，具有危險性之兇器）撬壞鐵窗之固定用圓栓，踰越該
    鐵窗，攀爬進入後陽台，再進入屋內，竊取丙○○所有零錢
    約新臺幣（下同）數百元。丙○○於同月4日上午8時40分許
    至事務所時，發覺遭竊，報警處理。警方在該鐵窗之窗緣上
    （即侵入口）採集到煙蒂1根，經送臺北市政府警察局鑑定
    結果，與甲○○之DNA型別相符，而查悉上情。
二、案經臺北市政府警察局新店分局報告臺灣臺北地方法院檢察
    署檢察官偵查聲請簡易判決處刑。
    理  由
壹、程序方面：
    按被告以外之人於審判外之言詞或書面陳述，除法律有規定
    者外，不得作為證據；又被告以外之人於審判外之陳述，雖
    不符合同法第159條之1至第159條之4之規定，但經當事人於
    審判程序同意作為證據，法院審酌該言詞陳述或書面陳述作
    成時之情況，認為適當者，亦得為證據。當事人、代理人或
    辯護人於法院調查證據時，知有第159條第1項不得為證據之
    情形，而未於言詞辯論終結前聲明異議者，視為有前項之同
    意，刑事訴訟法第159條第1項及第159條之5分別定有明文。
    本判決下列所引用之證據資料，均經依法踐行調查證據程序
    ，當事人於本院言詞辯論終結前亦未聲明異議，本院審酌證
    據資料製作時之情況，均無違法不當及證明力明顯過低之瑕
    疵，亦查無依法應排除其證據能力之情形，認以之作為證據
    應屬適當，皆有證據能力。
貳、實體方面：
一、訊據上訴人即被告甲○○矢口否認有何竊盜之犯行，並辯稱
    ：伊未於95年7月3日至臺北縣新店市○○路○段165號2樓行
    竊，警方在現場採得與伊DNA型別相符之煙蒂，係95年4 月
    21日「阿志」至同棟公寓3樓行竊，伊在2樓、3樓、4樓上下
    把風抽煙所丟棄云云。經查：
（一）被害人丙○○經營之「文山代書事務所」於上揭時間遭人
      破壞鐵門門鎖，及撬壞2樓通往3樓之樓梯間鐵窗之固定用
      圓栓，踰越該鐵窗，攀爬進入後陽台，再進入屋內，竊取
      零錢約數百元等情，業據被害人丙○○於原審審理時結證
      在卷（見原審卷第46頁背面至49頁），並有現場照片11張
      （見原審卷第26至31頁）在卷可稽。又員警在「文山代書
      事務所」2樓往3樓樓梯間之鐵窗窗緣上採得之煙蒂1根，
      經送臺北市政府警察局鑑定結果，與被告之DNA型別相符
      ，亦有臺北市政府警察局鑑驗書及卷附證物清單（記載採
      證位置為樓梯間鐵窗窗緣上《侵入口》）在卷可參（見98
      年度偵字第3509號卷第13頁背面、第17至20頁）。
（二）警方於捷鈦工程公司（設於臺北縣新店市○○路○段165號
      3樓）95年4月21日失竊案，在上址3樓、4樓樓梯間氣窗內
      （氣窗遭破壞）亦採集到留有與被告DNA型別相符之煙蒂
      ，有臺北市政府警察局新店分局98年3月28日北縣警店刑
      字第0980015420號函暨所附證物清單及現場採證照片可按
      （見原審卷第16至18頁、第21頁），且竊賊係由窗戶進入
      行竊，亦據被害人乙○○供明在卷（見上揭偵卷第8頁）
      。被告確有於95年4月21日前往同棟公寓，自3樓、4樓樓
      梯間氣窗侵入3樓行竊（被告此部分犯行，檢察官認與被
      告另於95年6月3日所犯之竊盜罪有連續犯之裁判上一罪之
      關係，為臺灣臺北地方法院95年度易字第2656號判決效力
      所及，而以97年度偵字第3509、4959號為不起訴處分確定
        ），並將煙蒂丟棄於3樓、4樓樓梯間氣窗內無訛。
（三）被害人丙○○於原審審理時明白結證稱：2樓至3樓樓梯間
      之鐵窗與事務所的後陽台連接，該鐵窗裝有玻璃窗，站在
      樓梯間必須打開玻璃窗才有可能丟煙蒂進去。該窗戶平常
      會關閉等語。則被告之前縱因在上址2樓、3樓、4樓上下
      走動抽菸把風，且於行經2樓通往3樓之樓梯間時欲丟棄煙
      蒂，被告袛須隨手丟棄煙蒂即可，應無可能刻意打開該鐵
      窗之玻璃窗，往內丟棄煙蒂。又被告前於95年4月21日同
      樣係破壞樓梯間窗戶，由窗戶進入行竊，而於侵入口留下
      煙蒂，其犯罪手法雷同，參酌被告該不久前犯案之類似行
      為，益徵被告確有為本件竊盜犯行。被告辯稱：警方採得
      之煙蒂，係95年4月21日至同棟公寓3樓行竊把風抽煙後所
      丟棄云云，顯非可採。
（四）被害人丙○○於95年7月6日警詢時陳稱:「損失約新臺幣
      數百元，還有些許客戶土地權狀、建物權物，但我暫時無
      法得知有無權狀失竊，還有客戶印鑑章，因小偷把我印鑑
      倒得整個地上都是，所以我也不知道有無失竊。」等語（
      見上揭偵卷第11頁）；於98年5月20日原審審理時結證稱
      ：「我就是損失幾百元零錢，當初我到派出所有問一樣的
      問題，因為當時太亂了，還沒有清點所以無法明確陳述。
      」、「到目前為止我並沒有發現有文件不見。」、「金額
      的部分就是幾百元的零錢，還有一些印花、我記載客人的
      電話號碼簿。」等語。是被害人丙○○於警詢時、原審審
      理時均明白指訴其失竊零錢數百元，而依吾人日常生活經
      驗，鮮少有人能記憶辦公室存放之零錢總數，多僅知悉大
      概數目。被害人丙○○僅知其失竊零錢約數百元，而不知
      確實金額，並無違常情，所述自堪採信。又被害人丙○○
      遭竊後，現場抽屜、櫃子均遭打開，地面、桌面上文件、
      印章、身分證及各項物品散落各處，有現場照片在卷可稽
      。被害人丙○○於警詢時一時無法確認有無失竊文件、印
      鑑章，乃事理之常。被害人丙○○於審理時既已清點確認
      未失竊任何文件、印鑑章，足認被告並未竊取文件、印鑑
      章。至被害人丙○○於原審審理時雖證稱同時有失竊印花
      及客戶電話簿1本，惟被告於警詢時並未提及失竊印花，
      而客戶電話簿對被告並無經濟價值，被告應無可能捨權狀
      、印鑑等重要物品未竊取，而獨竊取被害人之客戶電話簿
      。且被害人丙○○於原審證述時距案發時已近3年，其有
      無失竊印花？客戶電話簿究係遺失或失竊？自值存疑。基
      於罪疑有利被告之原則，尚難認被告亦有竊取被害人之印
      花及客戶電話簿。
（五）至被告與配偶結婚，及案發時有無工作，均與被告有無本
      件竊盜無關，均不足為有利於被告之認定。
（六）綜上所述，被告所辯要屬畏罪卸責之詞。本件事證明確，
      被告加重竊盜犯行堪以認定。
二、按鐵窗係屬安全設備。被告毀壞鐵門之門鎖，繼而撬壞鐵窗
    之固定用圓栓，攀爬鐵窗入屋行竊，核其所為係犯刑法第32
    1條第1項第2款毀損門扇、毀越安全設備竊盜罪。公訴意旨
    原認被告所為係犯同法第320條第1項之普通竊盜罪，惟經檢
    察官於98年4月30日以補充理由書敘明被告係以破壞鐵門、
    鐵窗之方式侵入文山代書事務所，認其所犯為刑法第321 條
    第1項第2款之罪，並更正起訴法條。至檢察官雖認被告上開
    竊盜犯行亦構成同條項第1款夜間侵入有人居住建築物之加
    重條件。惟查，被告行竊之場所為被害人丙○○經營之代書
    事務所，夜間無人居住其內，該棟公寓亦未聘僱夜間管理員
    ，業據被害人丙○○於原審審理時證述在卷。該代書事務所
    自非屬夜間有人居住之建築物。公訴意旨尚有誤會。
三、原審對被告論罪科刑，固非無見。惟查：（一）原審誤認被
    告係竊取被害人客戶電話聯絡簿1本，尚有未洽。（二）被
    告犯罪時間係在96年4月24日以前，原審未依中華民國96 年
    罪犯減刑條例予以減刑，亦有違誤。本件被告否認犯行，提
    起上訴，雖無理由，惟原判決既有上述可議，自應由本院予
    以撤銷改判。爰審酌被告素行不佳，所竊得之財物不多，兼
    衡其犯罪之動機、目的、手段、其智識程度、犯罪所生危害
    ，及犯後態度等一切犯罪情狀，量處如主文第2項所示之刑
    。又被告行為後，中華民國96年罪犯減刑條例於96年6月15
    日制定公布，於96年7月16日起施行，被告犯罪時間係在96
    年4 月24日以前，且所犯上開罪名非屬同條例第3條所列不
    予減刑範圍，應依同條例第2條第1項第3款及第9條之規定，
    減其宣告刑1/2，並依同條例第9條之規定就減得之刑諭知易
    科罰金之折算標準。
據上論斷，應依刑事訴訟法第369條第1項前段、第364條、第299
條第1項前段，刑法第321條第1項第2款、第41條第1項前段，中
華民國96年罪犯減刑條例第2條第1項第3款、第7條、第9條，判
決如主文。
本案經檢察官李良忠到庭執行職務。
中    華    民    國    98    年    10    月    8     日
                  刑事第七庭  審判長法  官  陳晴教
                                    法  官  游紅桃
                                    法  官  楊智勝
以上正本證明與原本無異。
不得上訴。
                                    書記官  林桂玉
中    華    民    國    98    年    10    月    12    日
附錄：本案論罪科刑法條全文
中華民國刑法第321條第1項第2款（加重竊盜罪）
犯竊盜罪而有左列情形之一者，處6月以上、5年以下有期徒刑：
一、於夜間侵入住宅或有人居住之建築物、船艦或隱匿其內而犯
    之者。
二、毀越門扇、牆垣或其他安全設備而犯之者。
三、攜帶兇器而犯之者。
四、結夥三人以上而犯之者。
五、乘火災、水災或其他災害之際而犯之者。
六、在車站或埠頭而犯之者。


司法院資訊處製作；財團法人民間司法改革基金會備份。
